【裁判字號】    89,易,520
【裁判日期】    890211
【裁判案由】    賭博
【裁判全文】
臺灣高雄地方法院刑事判決                          八十九年度易字第五二號
    公  訴  人  臺灣高雄地方法院檢察署檢察官
    被      告  乙○○
    被      告  甲○○
右列被告因賭博案件，經檢察官提起公訴（八十八年度偵字第二九一九０號），及移
送併案審理（八十九年度偵字第一九號），本院判決如左：
    主  文
乙○○以賭博為常業，累犯，處有期徒刑陸月，如易科罰金，以參佰元折算壹日。附
表所示之電動賭博機具參拾玖台、再玩卡貳拾貳張、霹靂腰包壹只及賭資新台幣壹仟
玖佰元均沒收。
甲○○在公眾得出入之場所賭博財物，處罰金貳仟元，如易服勞役，以佰元折算壹
日。附表所示之電動賭博機具參拾玖台及賭資新台幣壹仟玖佰元均沒收。
    事  實
一、乙○○前於民國八十六年間因賭博案件，經本院判處有期徒刑三月確定，於八十
    六年九月十一日易科罰金執行完畢。仍不知悔改，復基於常業賭博之犯意，自八
    十八年十一月五日起，在高雄市新興區○○○路一０七之四號其所經營之「里昂
    遊藝場」之公眾得出入場所，擺設如附表所示之電動賭博機具三十九台，以如附
    表所示之開分比率或投幣之方式，由賭客押注分數，若押中，可在該電動賭博機
    具內以預設之程式賠付若干倍數之分數，否則，所押分數則落入同一賭博機具之
    程式內，歸機具沒入。當賭客玩賭後，先以機具內累積分數換取積分卡，再持積
    分卡換取現金，以此方式與不特定之人賭博財物，並藉此所得維生。嗣於同年月
    二十九日晚上七時十五分許，適有賭客甲○○在上址賭玩電動玩具滿貫大亨後，
    得分一百分向乙○○兌換現金一千元時，為佯裝賭客埋伏之警員當場查獲，並扣
    得如附表所示電動賭博機具三十九台、乙○○所有內裝再玩卡二十二張（即一千
    點十張，五百點十二張）、賭資週轉金九百元之霹靂腰包及甲○○兌換之賭資一
    千元。
二、案經高雄市政府警察局新興分局移送台灣高雄地方法院檢察署檢察官偵查起訴。
    理  由
一、右揭犯罪事實，業據被告乙○○、甲○○迭於警偵審中右供承不諱，復有營業場
    所現場檢查紀錄表在卷及如附表所示電動賭博機具三十九台、被告乙○○所有內
    裝再玩卡二十二張、賭資週轉金九百元之霹靂腰包及賭資一千元扣案可稽，是被
    告二人自白核與，本件罪證明確，被告等犯行均堪予認定。
二、按刑法上所謂之「常業」，只須賴某種犯罪為業之意思，而有事實之表現為已足
    ，不以藉該犯罪為唯一生存者為必要。本件被告乙○○以固定場所，長期擺設為
    數眾多之電動賭博機具，經營規模龐大，賭資數額甚鉅，其賴此維生並以此為常
    業，業據其供明在卷（見本院八十九年一月三十一日審判筆錄）。查高雄市新興
    區○○○路一０七之四號，供不特定人出入賭博，即屬公眾得出入之場所。核被
    告乙○○所為，係犯刑法第二百六十七條之常業賭博罪；被告甲○○在前揭公眾
    得出入之場所賭博之行為，係犯刑法第二百六十六條第一項前段之普通賭博罪。
    查被告乙○○前於八十六年間，因賭博案件，經本院判處有期徒刑三月確定，於
    八十六年九月十一日易科罰金執行完畢之事實，業據其供明在卷，並有本院被告
    全國前案紀錄表及台灣高雄地方法院檢察署刑案查註紀錄表在卷可憑，其於五年
    以內再犯本件有期徒刑以上之罪，為累犯，依刑法第四十七條規定加重其刑。又
    檢察官移送併案之八十九年度偵字第一九號被告二人涉犯賭博犯行部分，與前開
    起訴有罪部分，為同一案件，為起訴效力所及，本院自得併予審理，附此敘明。
    爰審酌被告，經營電動賭博機具三十九台，規模非小，破壞社會風氣，使民眾易
    生僥倖逸樂之心，所生危害非輕，被告甲○○為賭客，尚無前科，犯罪情節較輕
    ，賭博金額尚輕，已坦承犯行，態度良好等一切情狀，各量處如主文所示之刑，
    並就被告乙○○部分諭知易科罰金之折算標準，被告甲○○部分諭知易服勞役之
    折算標準。扣案如附表所示之電動賭博機具計三十九台（均含ＩＣ板）、店內賭
    資週轉金九百元及被告乙○○當場交付被告甲○○之賭資一千元，共計一千九百
    元，乃屬當場賭博之器具與在賭檯或兌換籌碼處之財物，應併依刑法第二百六十
    六條第二項規定宣告沒收。而被告乙○○所有供賭博犯罪及預備所用之再玩卡二
    十二張及霹靂腰包一只，應均依刑法第三十八條第一項第二款之規定併宣告沒收
    。
據上論斷，應依刑事訴訟法第二百九十九條第一項前段，刑法二百六十六條第一項前
段、第二項、第二百六十七條、第四十七條、第四十一條、第四十二條第二項、第三
十八條第一項第二款，罰金罰鍰提高標準條例第一條前段、第二條，判決如主文。
中      華      民      國    八十九    年      二      月     十一     日
                                  臺灣高雄地方法院刑事第二庭
                                      法  官    蘇姿月
右正本證明與原本無異。
如不服本判決，應於判決送達後十日內，向本院提出上訴狀。
                                      書記官    吳韻芳
中      華      民      國    八十九    年      二      月     十一     日
附表：
┌──┬───────┬─────┬─────┐
│編號│電動機具名稱  │  數量    │ 開分比例 │
├──┼───────┼─────┼─────┤
│ 一 │滿貫大亨      │  十二台  │ 十比一   │
├──┼───────┼─────┼─────┤
│ 二 │阿拉丁        │    六台  │ 一比一   │
├──┼───────┼─────┼─────┤
│ 三 │LUCKY LINES   │  十一台  │ 同  右   │
│    │水果盤        │          │          │
├──┼───────┼─────┼─────┤
│ 四 │金馬獎│  十  台  │ 同  右   │
├──┼───────┼─────┼─────┤
│    │合計三十九台  │          │          │
└──┴───────┴─────┴─────┘
附錄本判決論罪之法條：
刑法第二百六十六條第一項前段：
在公共場所或公眾得出入之場所賭博財物者，處一千元以下罰金，但以供人暫時娛樂
之物為賭博者，不在此限。
當場賭博之器具與在賭檯或兌換籌碼處之財物，不問屬於犯人與否，沒收之。
刑法第二百六十七條：
以賭博為常業者，處二年以下有期徒刑，得併科一千元以下罰金。


司法院資訊處製作；財團法人民間司法改革基金會備份。
